【裁判字號】    98,審事聲,91
【裁判日期】    980616
【裁判案由】    返還提存物
【裁判全文】
臺灣臺北地方法院民事裁定            98年度審事聲字第91號
異  議  人  乙○○
                        樓
相  對  人  飛寶動能股份有限公司
法定代理人  甲○○
上列當事人間聲請返還提存物事件，異議人對民國98年5月8日本
院97年度審司聲字第26號裁定提出異議，本院裁定如下：
    主  文
異議駁回。
    理  由
一、本件異議意旨略以：相對人利用矇騙之手段取得系爭假扣押
    裁定，卻遲未提起訴訟，似有惡整異議人之嫌，又異議人因
    系爭假扣押裁定所受之損害，已於臺灣士林地方法院97年度
    勞訴字第39號給付資遣費等事件中訴請賠償，且相對人之財
    務狀況每況愈下，實不應發還系爭擔保金予相對人。爰依法
    提出異議，求為廢棄原裁定並駁回相對人於原審之聲請云云
    。
二、按返還擔保金，依民事訴訟法第106條準用第104條之規定，
    須符合：（１）應供擔保之原因消滅者；（２）供擔保人證
    明受擔保利益同意返還者；（３）訴訟終結後供擔保人證明
    已定20日以上之期間催告受擔保利益人行使權利而未行使，
    或法院依供擔保人之聲請，通知受擔保利益人於一定期間內
    行使權利並向法院為行使權利之證明而未證明者之要件，法
    院始得裁定返還擔保金。
三、經查，本件兩造間請求假扣押事件，相對人前遵本院96年度
    裁全字第9024號民事裁定為擔保假扣押，曾提供新臺幣（下
    同）30萬元之華南商業銀行可轉讓定期存單及現金34,000元
    供擔保，並以本院96年度存字第4555號擔保提存事件提存在
    案，嗣經相對人撤回臺灣士林地方法院之假扣押執行，並定
    20日以上之期間催告異議人即受擔保利益人行使權利而未行
    使等情，業據相對人於原審提出臺灣士林地方法院執行處通
    知、提存書、國庫保管品收受證明書、國庫存款收款書、存
    證信函、掛號郵件收件回執等件影本為證，自堪認定為真實
    ，原審據此裁定准予返還系爭提存物，於法尚無不合。異議
    論旨無非以異議人因系爭假扣押裁定所受之損害，業於臺灣
    士林地方法院97年度勞訴字第39號給付資遣費等事件中訴請
    賠償資為抗辯，惟據異議人於臺灣士林地方法院97年度勞訴
    字第39號給付資遣費等事件所提出之起訴狀及上開事件於98
    年3月12日言詞辯論期日所作之爭點整理觀之，異議人起訴
    聲明所據原因事實，僅在請求相對人給付資遣費465,185元
    及其利息暨遲延利息，並補償其因受資遣所致精神損失及相
    關費用20萬元，並未涵括伊因系爭假扣押裁定所受之損害賠
    償，有前開起訴狀及言詞辯論筆錄在卷足憑，是異議人前開
    所辯，自無足採。從而，相對人於原審之聲請尚無不法，自
    應准許，異議意旨指摘原裁定不當，求予廢棄，為無理由，
    應予駁回。
四、依民事訴訟法第240條之4第3項，裁定如主文。
中    華    民    國    98    年    6     月    16    日
                  民事第六庭    法  官  林秀圓
以上正本係照原本作成
如不服本裁定應於送達後10日內向本院提出抗告狀，並繳納抗告
費新臺幣1,000元。
中    華    民    國    98    年    6     月    16    日
                                書記官  馮姿蓉


司法院資訊處製作；財團法人民間司法改革基金會備份。
